【裁判字號】    98,易,426
【裁判日期】    980930
【裁判案由】    竊盜
【裁判全文】
臺灣嘉義地方法院刑事判決               98年度易字第426號
公  訴  人  臺灣嘉義地方法院檢察署檢察官
被      告  丙○○
                    （
上列被告因竊盜案件，經檢察官提起公訴（98年度偵字第6097號
），被告於準備程序中就被訴事實為有罪之陳述，經本院合議庭
裁定由受命法官改依簡式程序審理，判決如下：
    主  文
丙○○結夥三人以上攜帶兇器毀壞門扇於夜間侵入住宅竊盜，處
有期徒刑壹年。
    犯 罪 事 實
一、丙○○、甲○○（由本院另案審理中）、劉松水及真實姓名
    年籍不詳綽號「阿忠」之成年男子（後2 人均由檢察官另案
    偵查中）共同基於意圖為自己不法所有之犯意聯絡，於98年
    8 月2 日凌晨1 時50分許，由丙○○及甲○○在外把風，另
    由劉松水與上開綽號「阿忠」之男子，持客觀上足以為兇器
    使用之螺絲起子及扳手等物，至乙○○位在嘉義市○區○○
    街83號住處，以上開螺絲起子、扳手，破壞乙○○上開住處
    鐵門後，侵入進而竊取乙○○及其三叔陳家霖所有之現金新
    臺幣（下同）302 萬元、先總統誕辰紀念金幣3 組、紀念幣
    6 個、50元塑膠鈔100 張、50元紙鈔100 張、10元紙鈔50張
    、集畢冊1 本、1 元、5 元、10元之紙幣約80張、100 元紙
    幣30張、1 角、2 角、3 角、1 元、5 元、10元之硬幣約30
    0 枚、美金130 元、人民幣250 元、泰銖200 元、越南幣10
    ,000 元、金戒指及K金戒指各2 只及古銀鐲4 只等物，得手
    後逃離現場，嗣為警循線查獲。
二、案經乙○○訴由嘉義市政府警察局第二分局報請臺灣嘉義地
    方法院檢察署檢察官偵查起訴。
    理  由
一、本件係經被告丙○○於準備程序當庭表示認罪，而經本院裁
    定以簡式審判程序加以審理，則依據刑事訴訟法第273 條之
    2 、同法第159 條第2 項之規定，不適用傳聞法則有關限制
    證據能力之相關規定，合先敘明。
二、上揭犯罪事實，業據被告丙○○於警詢、偵查中及本院審理
    中坦承不諱，核與告訴人乙○○於警詢中及本院審理中指訴
    失竊物品情節核屬相符，此外，亦有同案共犯甲○○調查筆
    錄、準備程序及審判筆錄各1 份、告訴人所填具之被害被告
    單、贓物認領保管單各1 紙、告訴人國泰世華銀行存摺內頁
    影本1 紙、搜索扣押筆錄、扣押物品目錄表、現場及扣案照
    片31張及監視錄影畫面翻拍照片21張等附卷可稽，是被告上
    揭自白核與事實相符，應堪採信。從而，本件事證已臻明確
    ，被告上開犯行，洵堪認定，應依法論科。
三、按刑法第321 條第1 項第3 款之攜帶兇器竊盜罪，係以行為
    人攜帶兇器竊盜為其加重條件，此所謂兇器，其種類並無限
    制，凡客觀上足對人之生命、身體、安全構成威脅，具有危
    險性之兇器均屬之，且祇須行竊時攜帶此種具有危險性之兇
    器為已足，並不以攜帶之初有行兇之意圖為必要（最高法院
    92年臺上字第1332號判決要旨參照）。查被告上開犯行所用
    之螺絲起子、扳手等物雖未扣案，惟一般螺絲起子、扳手均
    為金屬材質，質地堅硬，且既能破壞告訴人住處鐵門，審以
    常情，足見其客觀上均足以致他人生命、身體、安全發生危
    害而具有危險性，自屬兇器無訛。是核被告丙○○所為，係
    犯刑法第321 條第1 項第1 、2 、3 、4 款之結夥三人以上
    攜帶兇器毀壞門扇於夜間侵入住宅竊盜罪。又被告與其餘3
    名同案共犯，就上開犯行間，有犯意聯絡及行為分擔，應論
    以共同正犯。爰審酌被告素行尚佳，有臺灣高等法院被告前
    案紀錄表1 份在卷足參，然被告正值青壯年紀，不思以正途
    謀取生計，竟僅因經濟困窘，即夥同他人以上開方式竊取他
    人之財物，又所竊取之財物價值高達3 百餘萬元，告訴人所
    受損害甚鉅，被告無賠償告訴人財物損失，另考量被告係負
    責在外把風之角色分工，在整體犯罪地位之分配上尚非居於
    主導地位，且犯後僅分得6 萬餘元，及其犯後自白犯罪，態
    度尚可等一切情狀，量處如主文所示之刑，以資懲儆。至檢
    察官雖具體求處被告有期徒刑1 年6 月，惟按「刑事審判之
    量刑，在於實現刑罰權之分配的正義。故法院對有罪之被告
    科刑，應符合罪刑相當之原則，使罰當其罪，以契合人民之
    法律感情。此所以刑法第57條明定科刑時應審酌一切情狀，
    尤應注意該條所列各款事項，以為科刑輕重之標準。」，迭
    經最高法院93年度台上字第3973號、94年度台上字第2131號
    、94年度台上字第2275號等刑事判決在案，本院審酌刑法第
    57條各款所臚列情事，並考量被告犯罪情節、行為手段、被
    害人財物損失程度等各項情狀，認科處如主文所示之刑已達
    罰當其罪之目的，檢察官之求刑稍屬過重，附此敘明。
四、末查被告及其同案共犯所用以遂行上開犯行之螺絲起子及扳
    手等物，並未扣案，且尚無證據可資證明係屬於被告或其餘
    同案共犯所有，又其餘扣案之鐵撬2 支、安全帽1 頂，均與
    被告上開犯行無涉，自均不依刑法第38條第1 項第2 款之規
    定宣告沒收。至扣案3 萬元，雖係被告犯罪所得，惟係告訴
    人乙○○所有遭竊之現金，業經警發還，並據告訴人乙○○
    於警詢中供述明確，復有贓物認領保管單可憑，爰不宣告沒
    收。起訴意旨聲請就上開扳手、安全帽及3 萬元，均有未合
    ，併予敘明。
據上論斷，應依刑事訴訟法第273 條之1 第1 項、第299 條第1
項前段，刑法第28條、第321 條第1 項第1 、2 、3 、4 款，判
決如主文。
本案經檢察官侯德人到庭執行職務。
中    華    民    國    98    年     9    月    30    日
                  刑事第一庭    法  官  張志偉
以上正本證明與原本無異。
如不服本判決應於收受判決後10日內向本院提出上訴書狀，並應
敘述具體理由；其未敘述上訴理由者，應於上訴期間屆滿後20日
內向本院補提理由書（均須按他造當事人之人數附繕本）「切勿
逕送上級法院」。告訴人或被害人如對於本判決不服者，應具備
理由請求檢察官上訴，其上訴期間之計算係以檢察官收受判決正
本之日期為準。
中    華    民    國    98    年     9    月    30    日
                                書記官  張子涵
附錄法條：
中華民國刑法第321條第1項
（加重竊盜罪）
犯竊盜罪而有左列情形之一者，處 6 月以上、 5 年以下有期徒
刑：
一、於夜間侵入住宅或有人居住之建築物、船艦或隱匿其內而犯
之者。


司法院資訊處製作；財團法人民間司法改革基金會備份。
